GLEYDSON ANDRE DUARTE RAMOS

Agile Master | Scrum Master | Delivery Manager

Endereço: Rua Herminio Antonio da Silva, Tribobó , São Gonçalo. Rio de Janeiro. Brasil. | Celular: (21) 99992-0436

Email: gleydson.aduarter@gmail.com | LinkedIn: www.linkedin.com/in/gleydsonduarte

RESUMO

Formado em Engenharia Ambiental voltado para área de projetos e há 5 anos focado na área de gestão ágil de projetos, atuando como líder comprometido com excelência, promovendo uma cultura de colaboração e melhoria contínua. Habilidades sólidas em facilitação, transformação ágil e resolução de conflitos. Busco constantemente inovar e impulsionar equipes para alcançar resultados entregando valor real e prático com meu trabalho para os clientes, minha equipe e para meus gestores.

FORMAÇÃO ACADÊMICA

Graduação em Engenharia de Recursos Hídricos e Meio Ambiente

UFF - Universidade Federal Fluminense.

Bacharelado em Engenharia Ambiental | Setembro de 2016 - Dezembro de 2022.

CURSOS E CERTIFICAÇÕES

Kanban System Design (Kanban University) | Professional Scrum Master (CertiProf) | OKR Foundation (OKR INSTITUTE) | Business Model Canvas Essentials (BMCEPC - CertiProf) | Six Sigma Yellow Belt (SixSigamstudy) | Scrum Fundamentals (SCRUMstudy) | Negociação e Influência (Conquer) | Power BI (Udemy) | Excel Avançado (Hashtag) | Gestão de Processos Organizacionais (SENAC RS) | Inglês Avançado (ICBEU).

EXPERIÊNCIA PROFISSIONAL

Agile Master | GOK Digital

São Paulo (Remoto) | Março de 2022 – Junho de 2024

- Disseminação de conhecimentos sobre agilidade e seus frameworks.
- Facilitação das cerimônias ágeis (Planejamento, Refinamento, Revisão, Retrospectiva, Diária).
- Participação efetiva na Squad Estratégica de OKR, com o objetivo de auxiliar os times da GOK na contemplação e acompanhamento de objetivos e resultados-chaves e disseminação do conhecimento;
- Participação no Cliente Lidia Bank, com o objetivo de auxiliar os times com foco em melhoria contínua;
- Apoio e liderança no desenvolvimento da plataforma web de plano de desenvolvimento individual (PDI) e promoção da agilidade para melhorias e resultados benéficos.
- Elaboração de métricas em Power BI para controle de produtividade e mensuração de resultados.
- Influência na tomada de decisão com base em métricas de produtividade, qualidade e eficácia.
- Treinamento e Workshop sobre métricas para acompanhamento dos times e melhoria contínua.
- Apoio no desenvolvimento de treinamentos e confecção de matérias sobre projetos e agilidade para BU de agilidade.
- Capacitação de áreas para identificar possíveis gargalos e elaboração de dinâmicas para construir pensamento de equipe coeso.

Ferramentas: Feedz, Jira, Azure DevOps, Trello, Figma, Miro, Power BI, MS PowerPoint e MS Excel. **Competências:** OKR · Metodologias Ágeis · Scrum · Kanban · Lean · Inovação · Agilidade.

Agile Expert | GOK Digital - Cliente RaiaDrogasil S.A.

São Paulo (Remoto) | Setembro de 2023 - Março 2024

- Estruturação ágil em Data Analytics dentro das Squads de Multicanal, Busca, Trade e Princing (Loja Física e Ecommerce).
- Elaboração de workflows no Jira para contexto de Data Analytics.

- Realização de dinâmicas para construção de MVP (Lean Inception).
- Treinamento em Jira, Confluence, metodologias e frameworks ágeis (Kanban/Scrum/Scrumban/Lean).
- Construção de métricas de acompanhamento e performance do time (Lead Time, Cycle Time, CFD, Capacity, WIP, Troughtput, Aging, BurnUP, BurnDown, Control Chart, Lead Time Percentil 80%).
- Gestão de Portfólio com foco em entregas e gerenciamento de riscos, desenvolvimento de automações no Jira, dashboards de agilidade e construção de métricas no EazyBI.
- Treinamento e disseminação do Kanban Maturity Model (KMM).
- Auxílio no mapeamento das dependência com o objetivo de encontrar gaps e identificar priorização das atividades.

Ferramentas: EazyBI, Jira, Miro, Power BI, Confluence, MS PowerPoint, MS Excel e MS Word. **Competências:** Transformação Ágil · Team Building · Planejamento Integrado · Scrum · KMM · Kanban · Inovação · Agilidade.

Scrum Master | GOK Digital - Cliente Banco Digio

São Paulo (Remoto) | Dezembro de 2022 – Setembro 2023

- Apoio e evangelização do Ágil dentro das Squads de Produto Financeiros, Novos Produtos e Aquisição.
- Aplicabilidade de Metodologias Ágeis e Framework no setor financeiro.
- Identificação e visibilidade de gargalos no fluxo de trabalho e gerenciamento de riscos.
- Gerenciamento e remoção de bloqueios e dependências entre os times.
- Apoio na construção e integração entre os membros dos times usando o Team Building.
- Facilitação e disseminação do Flight Level para comunicação entre as áreas e acompanhamento dos times.
- Workshop sobre métricas e gestão de conflitos dentro da Tríade (Gerência, Coordenação e Squads).
- Organização e facilitação de cerimônias do Scrum/Kanban (daily, retrospectiva, review e planning).
- Promoção da cultura de melhoria contínua, acompanhando a evolução dos times e entregas através de métricas utilizando o NAVE e Power BI (CFD, Throughput, Lead Time, Aging, Cycle Time e Histograma).

Ferramentas: NAVE, Power BI, Jira, Miro, Figjam, Confluence, MS PowerPoint, MS Excel e MS Word. **Competências:** Transformação Ágil · Team Building· Scrum · Kanban · Flight Level · Agilidade. Farol

CDRJ | Trainee na Área de Projetos

Rio de Janeiro (Presencial) | Fevereiro de 2021 - Marco 2022

- Utilização do Framework Scrum e adoção dos seus métodos para efetuar a entrega das demandas.
- Responsável por promover mudanças organizacionais dentro da equipe, com foco em metodologia ágil.
- Adequação da metodologia de trabalho, utilizando o Scrum como framework para redução de desperdícios (gargalos) e entrega mais eficiente, gerando valor aos clientes que compõem a CDRJ.
- Treinamentos sobre workflow no Jira e gestão a vista para o time.
- Construção de processos de negócios da empresa para documentação no confluence utilizando o Bizagi.

Ferramentas: Bizagi, Visio, Jira, MS PowerPoint, Confluence, MS Excel e MS Word. **Competências:** Transformação Ágil · Metodologias Agile · Scrum · Agilidade.

INEA | Trainee na Área de Projetos

Rio de Janeiro (Presencial) | Setembro de 2018 - Outubro 2020

- Elaboração do site oficial da Superintendência de Gestão de Resíduos Sólidos (SUPGER).
- Organização de demandas e dados da equipe, focando na entrega de soluções para processos e impedimentos diários, atuando como facilitador.
- Realização de cerimônias do framework Scrum para elaboração e entrega final do produto, gerando valor agregado ao cliente.
- Sistematização e consolidação do banco de dados da gestão de resíduos sólidos.
- Apoio em projetos de lei relacionados à Logística Reversa no Estado do Rio de Janeiro (Remedia RJ e Recicla RJ).

Ferramentas: Trello, Jira, MS PowerPoint, Confluence, ArcGIS, MS Excel e MS Word. **Competências:** Transformação Ágil · Metodologias Agile · Scrum · Kanban · Agilidade.